Inventaris van het archief van de Nederlandse Ambassade in het Verenigd Koninkrijk, 1955-1974
Nationaal Archief, Den Haag
- Geheim archief van de ambassade, B.
  - Staatkunde, landsverdediging, internationale organisaties", 9
    - Landsverdediging, 9.2
      - Stukken betreffende de vestiging van een directe verbindingslijn tussen de Verenigde Staten en de Sovjet-Unie ter voorkoming van een ongewilde oorlog., 1958-1963; 2424; 1 omslag
      - Stukken betreffende het vestigen van militaire bases van NAVO-landen in andere landen., 1958-1974; 2425-2435; 10 omslagen en 1 stuk
        - Amerikaanse bases.1958-1960, 2425-2426
          - Militaire basis in West-Indië, 1958-1960, 2425
          - Marinebasis op Ambon, 1960, 2426
        - Belgische militaire basis in Congo-Kinshasa, 1960, 2427; 1 stuk
        - Franse militaire basis te Bizerta (Tunesië), 1960-1961, 2428
        - Militaire basis van het Verenigd Koninkrijk op Malta.1963-1967, 2429-2430
          - 1963-1964, 2429
          - 1967, 2430
        - Militaire basis van het Verenigd Koninkrijk in Libië.1964-1970, 2431-2432
          - 1964, 2431
          - 1965-1970, 2432
        - Militaire basis van het Verenigd Koninkrijk in Zuid-Afrika (Simonstown), 1964-1974, 2433
        - Militaire basis van het Verenigd Koninkrijk in Singapore, 1965-1969, 2434
        - Militaire bases van het Verenigd Koninkrijk en de Verenigde Staten in de Indische Oceaan, 1965-1974, 2435
      - Stukken betreffende het door Indonesië ingestelde verboden luchtruim boven de Molukken., 1960; 2436; 1 omslag
      - Stukken betreffende Amerikaanse militaire vluchten vanaf vliegvelden in het Verenigd Koninkrijk., 1960-1962; 2437; 1 omslag
      - Stukken betreffende de stationering van troepen van het Verenigd Koninkrijk in West-Duitsland., 1965-1971; 2438; 1 pak
      - Stukken betreffende de samenwerking tussen Nederland en het Verenigd Koninkrijk inzake de ontwikkeling en productie van militair materieel., 1966-1972; 2439; 1 omslag
      - Stukken betreffende het voorstel van de Sovjet-Unie inzake een collectief veiligheidssysteem in Azië., 1969-1970; 2440; 1 omslag
    - Internationale organisaties, 9.3
      - Stukken betreffende de Raad van Europa., 1952-1974; 2441-2447; 1 pak en 6 omslagen
        - Algemeen.1952-1974, 2441-2442
          - 1952-1956, 2441
          - 1965-1974, 2442
        - Comité van ministers.1953-1957, 2443-2444
          - Algemeen, 1953-1955, 2443
          - Verhouding tot Assembleé, 1957, 2444
        - Eventuele uitstoting van Griekenland wegens schending van de mensenrechten (Griekse kwestie), 1969-1970, 2445; pak
        - Kandidaturen van diverse landen voor de functie van secretaris-generaal, 1953-1963, 2446
        - Samenstelling van het Assembleé, 1957, 2447
      - Stukken betreffende het Europees Parlement., 1970-1974; 2448; 1 omslag
      - Verenigde Naties (VN), 9.3.1
        - Stukken betreffende de Economic and Social Council (ECOSOC)., 1948-1972; 2449-2462
          - instelling, door ECOSOC, en de activiteiten van de Economic Commission for Latin America (ECLA), 1948-1954, 2449
          - Voorzitterschap en vice-voorzitterschap, 1953-1958, 2450
          - Zittingen, 1954-1964, 2451
          - Economic Commission for Europe (ECE).1954-1971, 2452-2453
            - 1954-1958, 2452
            - 1967-1971, 2453
          - Uitbreiding van het aantal zetels, 1956, 2454
          - Behandeling van de status van de vrouw, 1956-1958, 2455
          - Verhouding met de Economic Commission for Asia and the Far East (ECAFE), 1956-1961, 2456
          - Kandidaturen.1957-1972, 2457-2459
            - Algemeen.1957-1972, 2457-2458
              - Luxemburg, 1957-1963, 2457
              - Nederland, Ierland en Italië, 1966-1972, 2458
            - Nederland in de commissie voor de rechten van de mens, 1963, 2459; stuk
          - Verhouding met de Economic Commission for Afrika (ECA), 1958-1962, 2460
          - International Development Association (IDA), 1959-1960, 2461
          - Commission for International Commodity Trade (CICT), 1960-1962, 2462
        - Stukken betreffende de United Nations Commission for the Unification and Rehabilitation of Korea (UNCURK)., 1952-1958; 2463; 1 omslag
        - Stukken betreffende de General Agreement on Tarrifs and Trade (GATT)., 1952-1973; 2464-2465; 2 omslagen
          - 1952-1964, 2464
          - 1966-1973, 2465
        - Stukken betreffende de Food and Agriculture Organization (FAO)., 1953-1967; 2466-2469; 4 omslagen
          - Algemeen, 1953-1963, 2466
          - Conferenties, 1957-1963, 2467
          - Kandidatuur van dr. Boerma, directeur van het World Food Program, voor de functie van directeur-generaal van de FAO, 1967, 2468
          - Verkiezing van de directeur-generaal, 1953-1956, 2469
        - Stukken betreffende de toelating van nieuwe leden., 1953-1972; 2470-2471; 2 omslagen
          - 1953-1964, 2470
          - 1965-1972, 2471
        - Stukken betreffende de kandidaturen van Nederland, Argentinië en Brazilië voor de Raad van Beheer van het International Atomic Energy Agency (IAEA).", 1954-1959; 2472; 1 omslag
        - Stukken betreffende de United Nations Educational, Scientific and Cultural Organization (UNESCO).", 1954-1963; 2473-2475; 3 omslagen
          - Deskundigen bijeenkomsten op 20 september 1954 te Londen en op 9 juli 1956 te Parijs, 1954-1956, 2473
          - Conferentie te Tokio, 1956, 2474
          - Kandidatuur van W.A. Shürmann, permanent vertegenwoordiger bij de Verenigde Naties te New York, voor de functie van directeur-generaal, 1962-1963, 2475
        - Stukken betreffende de World Health Organization (WHO)., 1954-1963; 2476-2477; 2 omslagen
          - Kandidaturen van Nederland, Turkije, de Sovjet-Unie, Frankrijk, IJsland en Noorwegen voor de Uitvoerende Raad, 1958-1963, 2476
          - Stemrecht van geassocieerde leden, 1954-1956, 2477
        - Stukken betreffende het Internationaal Gerechtshof., 1954-1969; 2478-2479; 2 omslagen
          - 1954-1959, 2478
          - 1969, 2479
        - Stukken betreffende vergaderingen., 1954-1974; 2480-2483; 4 omslagen
          - Assemblee vergaderingen, 1954-1956, 2480
          - Voorzitterschap-en vice voorzitterschapvergaderingen, 1958-1964, 2481
          - Algemene Vergaderingen.1958-1974, 2482-2483
            - 1958-1964, 2482
            - 1965-1974, 2483
        - Stukken betreffende de herziening van het Handvest., 1955; 2484; 1 omslag
        - Telegram aan het Ministerie van Buitenlandse Zaken inzake het verbod op investeren in aandelen door de International Finance Corporation (IFC)., 1955; 2485; 1 stuk
        - Stukken betreffende de oprichting van een economic development fund overeenkomstig het plan van het Special United Nations Fund for Economic Development (SUNFED)., 1955-1959; 2486; 1 omslag
        - Stukken betreffende de European Organization for Nuclear Research (CERN)., 1955-1962; 2487; 1 omslag
        - Stukken betreffende het inzetten van het United Nations Emergency Force (UNEF) in het Midden-Oosten., 1956; 2488; 1 omslag
        - Stukken betreffende de Nederlandse kandidatuur voor het lidmaatschap van de International Law Commission (ILC)., 1956-1961; 2489; 1 omslag
        - Stukken betreffende de Intergovermental Maritime Consultative Organization (IMCO)., 1956-1973; 2490-2493; 4 omslagen
          - Algemeen.1956-1973, 2490-2491
            - 1956-1963, 2490
            - 1967-1973, 2491
          - Conferentie van de IMCO inzake zeevervuiling, 1973, 2492
          - Kandidatuur van drs. J.J. Schuld voor de functie van secretaris-generaal, 1973, 2493
        - Stukken betreffende de International Air Transport Association (IATA)., 1957-1963; 2494; 1 omslag
        - Stukken betreffende de samenstelling van de Veiligheidsraad., 1957-1973; 2495-2496; 2 omslagen
          - 1957-1964, 2495
          - 1967-1973, 2496
        - Stukken betreffende de International Labour Organization (ILO)., 1958-1966; 2497-2498; 2 omslagen
          - 1958-1960, 2497
          - 1966, 2498
        - Stukken betreffende het Internationaal Monetair Fonds (IMF)., 1959-1962; 2499; 1 omslag
        - Stukken betreffende het uivoeren van vredesoperaties naar diverse landen., 1959-1968; 2500-2501; 2 omslagen
          - 1959-1964, 2500
          - 1965-1968, 2501
        - Stukken betreffende de Commissie inzake de toepassing door de lidstaten van art. 73 van het Handvest., 1960; 2502; 1 omslag
        - Stukken betreffende de positie van de secretaris-generaal en de organisatie van het secretariaat., 1961; 2503; 1 omslag
        - Stukken betreffende de algemene ontwikkelingen bij de VN., 1962; 2504; 1 omslag
        - Stukken betreffende de Dekolonisatiecommissie., 1962-1963; 2505-2506; 2 omslagen
          - Commissie van 17, 1962, 2505
          - Commissie van 24, 1963, 2506
        - Stukken betreffende de kandidaturen van diverse personen voor functies in de United Nations Temporary Executive Authority (UNTEA)., 1962-1963; 2507; 1 omslag
        - Stukken betreffende de toepassing van artikel 19 van het Handvest inzake de financiële verplichtingen van de leden., 1962-1963; 2508; 1 omslag
        - Stukken betreffende het bezoek van de adjunct secretaris-generaal aan Nederland op 7 en 8 mei 1963., 2509; 1 omslag
        - Stukken betreffende de United Nations Conference on Trade and Development (UNCTAD)., 1963-1972; 2510-2511; 2 omslagen
          - 1963-1964, 2510
          - 1965-1972, 2511
        - Stukken betreffende het westelijk vooroverleg van de Speciale Commissie inzake het Internationaal Recht in Londen van 15-16 juli 1964., 2512; 1 omslag
        - Stukken betreffende de uittreding van Indonesië op aandringen van China., 1965; 2513; 1 omslag
        - Stukken betreffende de European Atomic Energy Community (EURATOM)., 1965-1967; 2514; 1 omslag
        - Stukken betreffende de reizen van secretaris-generaal Oe Thant naar diverse landen., 1966-1972; 2515; 1 omslag
        - Stukken betreffende het verlenen van hulp aan Palestijnse vluchtelingen door de United Nations Relief and Works Agency for Palastine Refugees in the Near East (UNRWA)., 1966-1973; 2516; 1 omslag
        - Stukken betreffende de Nederlandse kandidatuur voor de raad van de International Civil Aviation Organization (ICAO)., 1970-1974; 2517; 1 omslag
        - Stukken betreffende de uitsluiting van Zuid-Afrika van de vergaderingen van de Universal Postal Union (UPU)., 1974; 2518; 1 omslag
        - Stukken betreffende de World Meteorological Organization (WMO)., 1974; 2519; 1 omslag
        - Stukken betreffende het verlenen van noodhulp aan de meest getroffen landen in het kader van het United Nations Development Program., 1974; 2520; 1 omslag
      - Europese Gemeenschap (EG), 9.3.2
        - Stukken betreffende de Europese Gemeenschap voor Kolen en Staal (EGKS)., 1952-1964; 2521-2522; 2 omslagen
          - Algemeen, 1963-1964, 2521
          - Hoge Autoriteit, 1952-1959, 2522
        - Stukken betreffende de vrijhandelszone (Europese Economische Associatie)., 1957-1964; 2523-2527; 5 pakken
          - Algemeen.1957-1960, 2523-2524
            - 1957-1958, 2523
            - 1959-1960, 2524
          - Verhouding van het Verenigd Koninkrijk tot de zes lidstaten van de EEG.1960-1964, 2525-2527
            - 1960-1961, 2525
            - 1962, 2526
            - 1963-1964, 2527
        - Stukken betreffende de toetreding van het Verenigd Koninkrijk tot EURATOM en EGKS., 1958-1963; 2528; 1 omslag
        - Stukken betreffende de Europese Economische Gemeenschap (EEG)., 1958-1974; 2529-2565; "15 pakken, 19 omslagen en 3 stukken"
          - Algemeen.1958-1973, 2529-2530
            - 1958-1964, 2529
            - 1965-1973, 2530
          - Associatie van landen.1959-1974, 2531-2538
            - Griekenland, 1959, 2531; stuk
            - Afrikaanse landen.1960-1974, 2532-2533
              - 1960-1964, 2532
              - 1972-1974, 2533
            - Turkije, 1963, 2534
            - Israël, 1964, 2535; stuk
            - Commonwealth-landen, 1972-1973, 2536
            - Noorwegen, 1972-1973, 2537
            - Middellandse Zee landen, 1972-1974, 2538
          - Fusie van Europese executieven, 1962, 2539; stuk
          - Verhouding tussen de EEG en de European Free Trade Association (EFTA), 1965-1970, 2540
          - Toetreding van het Verenigd Koninkrijk.1965-1974, 2541-2550
            - 1971 jan.-apr., 2541; pak
            - 1971 mei-dec., 2542; pak
            - 1972-1974, 2543; pak
            - 1965-1967 mei, 2544; pak
            - 1967 juni-dec, 2545; pak
            - 1968 jan.-feb., 2546; pak
            - 1968 mrt.-dec., 2547; pak
            - 1968 okt.-dec., 2548; pak
            - 1969, 2549; pak
            - 1970, 2550; pak
          - Verhouding van het Verenigd Koninkrijk tot de EEG.1966-1974, 2551-2556
            - Algemeen.1967-1974, 2551-2554
              - 1967 okt.-dec., 2551
              - 1968-1970, 2552; pak
              - 1973-1974, 2553; pak
              - 1965-1967 sep., 2554; pak
            - Posttelegrammen 1-35, 1966-1967, 2555
            - Toelatingsonderhandelingen, 1971-1972, 2556; pak
          - Vervoerspolitiek, 1966-1974, 2557
          - Studie van de Trade Union Congress (TUC), 1969, 2558
          - Monetaire Unie, 1970-1973, 2559; pak
          - Verhouding met andere landen.1970-1974, 2560-2562
            - Oost-Europa, 1970-1974, 2560
            - Verenigde Staten, 1972-1973, 2561
            - IJsland, 1973-1974, 2562
          - Vrij verkeer van werknemers, 1971-1972, 2563
          - Visserijkwestie (regeling), 1971-1973, 2564
          - Regionaal Fonds, 1973-1974, 2565
        - Stukken betreffende Atlantische economische samenwerking., 1959-1960; 2566; 1 omslag
        - Stukken betreffende de vestiging van de missies van de EEG en EURATOM te Londen en Washington., 1960; 2567; 1 omslag
      - Noord-Atlantische Verdragsorganisatie (NAVO), 9.3.3
        - Stukken betreffende de North Atlantic Planning Board of Shipping (NAPBOS)., 1950-1974; 2568-2573; 6 omslagen
          - Algemeen, 1951-1956, 2568
          - Verzekering van Nederlandse koopvaardijschepen in oorlogstijd, 1950-1959, 2569
          - Defence Shipping Executive Board (DSEB), 1954-1974, 2570
          - Lidmaatschap van Portugal, 1955, 2571
          - Screening en geheimhoudingsverklaring van leden, 1961, 2572
          - 16e-25e vergadering, 1964-1973, 2573
        - Stukken betreffende het Supreme Headquarters Allied Power Europe (SHAPE)., 1952-1953; 2574; 1 omslag
        - Stukken betreffende de invulling van de functie van secretaris-generaal., 1952-1971; 2575; 1 omslag
        - Stukken betreffende het lidmaatschap van Spanje., 1952-1973; 2576-2577; 2 omslagen
          - 1952-1959, 2576
          - 1965-1973, 2577
        - Stukken betreffende de Politieke Standing Group., 1953; 2578; 1 omslag
        - Stukken betreffende contacten met parlementariërs., 1953-1957; 2579; 1 pak
        - Stukken betreffende de algemene ontwikkelingen bij de NAVO., 1954-1974; 2580-2581; 2 omslagen
          - 1954-1964, 2580
          - 1966-1974, 2581
        - Stukken betreffende de militaire samenwerking tussen de lidstaten., 1955-1971; 2582-2583; 2 omslagen
          - 1955-1962, 2582
          - 1966-1971, 2583
        - Stukken betreffende de verhouding met de regering van IJsland., 1956; 2584; 1 omslag
        - Stukken betreffende heroriëntatie van standpunten van de NAVO., 1956-1964; 2585-2586; 2 omslagen
          - Algemeen, 1956, 2585
          - Politiek en economische samenwerking, 1961-1964, 2586
        - Stukken betreffende het petroleum pijpleidingstelsel in de Centraal Europese sector., 1957; 2587; 1 omslag
        - Stukken betreffende de conferenties van regeringshoofden., 1957-1964; 2588; 1 omslag
        - Stukken betreffende het infrastructuurprogramma., 1957-1964; 2589; 1 omslag
        - Stukken betreffende de Frans-Duits-Italiaanse samenwerking op ontwikkelings-en productiegebied van militair materieel., 1958; 2590; 1 omslag
        - Stukken betreffende de samenwerking tussen de lidstaten op het gebied van militaire productie., 1958-1964; 2591; 1 omslag
        - Stukken betreffende de Franse houding ten opzichte van de NAVO., 1959-1967; 2592-2593; 2 omslagen
          - 1959-1964, 2592
          - 1965-1967, 2593
        - Stukken betreffende conferentie van de ministers van Defensie van de lidstaten te Parijs in maart 1960., 2594; 1 omslag
        - Stukken betreffende het tienjarenplan (Bowie rapport)., 1960; 2595; 1 omslag
        - Stukken betreffende de reizen van mr. D.U. Stikker, minister van Buitenlandse Zaken, naar diverse landen.", 1961-1963; 2596; 1 omslag
        - Stukken betreffende de notawisseling tussen Nederland en het Verenigd Koninkrijk inzake de voorlopige toepassing van de NAVO-overeenkomst betreffende geheime octrooien., 1961-1965; 2597; 1 omslag
        - Stukken betreffende de internationale olie organisatie in oorlogstijd (Wartime Oil Organization)., 1961-1968; 2598; 1 omslag
        - Stukken betreffende het Supreme Allied Commander Europe (SACEUR)., 1963; 2599; 1 omslag
        - Stukken betreffende de Nato Air Defence Ground Environment (NADGE)., 1963-1964; 2600; 1 omslag
        - Stukken betreffende de multilaterale kernmacht., 1963-1965; 2601-2603; 2 pakken en 1 omslag
          - 1963, 2601
          - 1964, 2602
          - 1965, 2603; omslag
        - Brief aan de Nederlandse minister van Buitenlandse Zaken inzake de kandidatuur van Italië voor de functie van adjunct secretaris-generaal., 1964; 2604; 1 stuk
        - Stukken betreffende de nucleaire samenwerking tussen de lidstaten., 1965-1966; 2605-2606; 2 omslagen
          - Algemeen, 1966, 2605
          - Special Committee for Nucleair Affairs, 1965-1966, 2606
        - Stukken betreffende de reorganisatie., 1965-1967; 2607; 1 omslag
        - Stukken betreffende de Noord-Atlantische Raad., 1965-1970; 2608; 1 omslag
        - Stukken betreffende het defensiebeleid van Europa., 1968-1974; 2609; 1 omslag
        - Stukken betreffende het defensieverdrag met Malta., 1971-1973; 2610; 1 omslag
        - Stukken betreffende het Noord-Atlantisch Assemblée., 1974-1975; 2611; 1 omslag
      - Overige organisaties, 9.3.4
        - Stukken betreffende de Zuid-Pacific Commissie., 1951-1962; 2612-2613; 1 pak en 1 omslag
          - Algemeen, 1951-1962, 2612; pak
          - Verkiezingen voor de functie van secretaris-generaal, 1954-1962, 2613
        - Stukken betreffende de Caraïbische Commissie., 1951-1964; 2614-2616; 3 omslagen
          - Algemeen, 1962-1964, 2614
          - Herziening oprichtingsovereenkomst, 1955-1960, 2615
          - Voordracht F.H. de Vriendt voor de functie van secretaris-generaal, 1951, 2616
        - Stukken betreffende de verlenging van de Europese Betalingsunie (EBU)., 1952-1955; 2617; 1 omslag
        - Stukken betreffende de Organization for European Economic Cooporation (OEEC)., 1952-1959; 2618; 1 omslag
        - Stukken betreffende de European Free Trade Association (EFTA)., 1959-1969; 2619-2620; 2 omslagen
          - 1959-1964, 2619
          - 1965-1969, 2620
        - Stukken betreffende de Organisatie voor Economische Samenwerking en Ontwikkeling (OESO)., 1959-1972; 2621-2622; 2 omslagen
          - 1959-1963, 2621
          - 1968-1972, 2622
        - Stukken betreffende de vierde zitting van de Development Assistance Group (DAG)van de Organization for Economic Cooperation and Development (OECD) van 27-29 maart 1961 te Londen., 1960-1964; 2623; 1 omslag
        - Stukken betreffende de Development Assistance Group., 1965; 2624; 1 omslag